【裁判字號】    95,易,1298
【裁判日期】    950731
【裁判案由】    竊盜
【裁判全文】
臺灣板橋地方法院刑事判決              95年度易字第1298號
聲  請  人  臺灣板橋地方法院檢察署檢察官
被      告  甲○○
                    （現另案於臺灣台北監獄執行中）
上列被告因竊盜案件，經檢察官聲請簡易判決處刑（95年度偵字
第12729 號），本院認不宜以簡易判決處刑，改依通常程序審理
，經被告於準備程序中對被訴之事實為有罪陳述，本院合議庭裁
定由受命法官獨任行簡式審判程序，並判決如下：
    主  文
甲○○攜帶兇器竊盜，累犯，處有期徒刑捌月。Ｔ字型把手壹支
沒收。
    事  實
一、甲○○於民國八十九年間因竊盜案件，經臺灣臺北地方法院
    於九十年二月二日以八十九年度易字第二六九七號判決判處
    有期徒刑八月後提起上訴，由臺灣高等法院以九十年度上易
    字第八○五號受理繫屬中撤回上訴確定，九十年十一月五日
    執行完畢（據此，本案構成累犯），竟猶不知悔改，因其使
    用之自小客車前發生車禍，車輛號牌一面遺失，為能順利駕
    車行駛，於民國九十四年十一月十六日晚間八時許，在台北
    縣樹林市○○路二五一號號對面路旁，見停放該處亞巨機車
    商行所有而由乙○○使用之車牌號碼Ｇ四─四一六二號自小
    客車無人看管，即基於意圖為自己不法所有之竊盜犯意，持
    其所有，未扣案客觀上足對人之生命、身體、安全構成威脅
    ，具有危險性可供兇器使用之Ｔ字型把手一支，將前開車牌
    二面拆卸後竊取得手，並將之改掛於其自身使用之自小客車
    上，後於九十四年十一月十九日下午二時三十分許，在台北
    市大同區○○○路○段之三號水門停車場內，為警發現係駕
    駛懸掛失竊車牌之自小客車並欲對之實施攔檢，竟開車衝撞
    員警（妨害公務部分業經本院以九十五年度易字第二二八號
    判決判處有期徒刑四月確定在案），車行至台北縣三重市○
    ○路五十巷三十二號前，始為警攔停，因悉上情。
二、案經台北市政府警察局大同分局報告臺灣板橋地方法院檢察
    署檢察官偵查後聲請簡易判決處刑，本院認不宜以簡易判決
    處刑，改依通常程序審理。
    理  由
一、認定犯罪事實所憑之證據：
    訊據被告對前開事實於本院審理中坦認在卷，與被害人乙○
    ○於警詢中所指訴之失竊情節（見九四年度偵字第二○三二
    八號偵查卷第十九頁），核無不合，此外，並有贓物認領保
    管單、台北市政府警察局大同分局車輛失竊車牌遺失電腦輸
    入單、車籍作業系統─查詢認可資料等在卷可稽，足徵被告
    前開自白應與事實相符，可以採信，本件事證明確，被告竊
    盜犯行可以認定。
二、新舊法之比較適用：
    被告行為後，刑法第四十七條、第四十九條亦於九十四年二
    月二日以華總一義字第09400014901 號令修正公布，並自九
    十五年七月一日起施行；修正後刑法第四十七條第一項規定
    「受徒刑之執行完畢，或一部之執行而赦免後，五年以內故
    意再犯有期徒刑以上之罪者，為累犯，加重本刑至二分之一
    。」修正後刑法第四十九條規定「累犯之規定，於前所犯罪
    在外國法院受裁判者，不適用之。」與修正前刑法第四十七
    條規定「受有期徒刑之執行完畢，或受無期徒刑或有期徒刑
    一部之執行而赦免後，五年以內再犯有期徒刑以上之罪者，
    為累犯，加重本刑至二分之一。」修正前刑法第四十九條規
    定「累犯之規定，於前所犯罪依軍法或於外國法院受裁判者
    ，不適用之。」不同。修正後刑法關於累犯之規定，其五年
    以內再犯之罪以故意犯為限，始應論以累犯，惟如前案係依
    軍法審判者，亦應論以累犯。修正前刑法關於累犯之規定，
    其五年以內再犯之罪以有期徒刑以上之罪（不分故意犯或過
    失犯），均應論以累犯，惟如前案係依軍法審判者，則不應
    論以累犯。而新舊法比較，應綜其全部之結果，而為比較，
    本案被告有如事實欄所述之前科及刑之執行情形，其於有期
    徒刑執行完畢，五年以內故意再犯本件有期徒刑以上之罪，
    不論依新舊法規定，均應論以累犯，比較新舊法結果，並無
    有利或不利之情形，依刑法第二條第一項前段規定，本案關
    於被告是否構成累犯之適用，自應適用行為時之法律即修正
    前刑法第四十七條規定。
三、應適用之法律、科刑審酌事由及沒收物之處理：
(一)、按刑法第三百二十一條第一項第三款之攜帶兇器竊盜罪，係
    以行為人攜帶兇器竊盜為其加重條件，此所謂兇器，其種類
    並無限制，凡客觀上足對人之生命、身體、安全構成威脅，
    具有危險性之兇器均屬之，且祇須行竊時攜帶此種具有危險
    性之兇器為已足，並不以攜帶之初有行兇之意圖為必要（最
    高法院七十九年臺上字第五二五三號判例意旨足資參照），
    查本件被告行竊時所用之Ｔ字型把手雖未扣案，然被告自承
    係以該等Ｔ字型把手拆卸車牌後竊取之，顯見Ｔ字型把手應
    屬質地堅硬之器物，客觀上足對人之生命、身體、安全構成
    威脅，自屬具有危險性之兇器，是被告持之拆卸竊取車牌之
    行為，係犯刑法第三百二十一條第一項第三款之攜帶兇器竊
    盜罪。又被告有如事實欄所述之前科及刑之執行情形，有台
    灣高等法院被告前案紀錄表附卷可參，其於有期徒刑執行完
    畢後五年以內，再犯本件有期徒刑以上之罪，為累犯，應依
    修正前刑法第四十七條規定，遞加重其刑。至被告前自九十
    三年七月二日起至九十四年八月十日止，因連續攜帶兇器毀
    壞門扇竊盜犯行，經本院於九十五年四月十九日以九十五年
    易字第一七八號判決判處有期徒刑一年八月在案，固有前開
    本院判決在卷可參，然核諸被告關於本件竊盜犯行之動機迭
    於警詢、偵查中自陳：係因其自小客車發生車禍，車牌掉了
    一面，剩下一面號牌不敢駕駛，所以竊取別人的車牌掛在自
    己車上以逃避警方盤查等語（見前開案號偵查卷第十四、五
    十三頁），顯見被告本件竊盜犯行係臨時起意，偶然為之，
    即與其前開本院九十五年易字第一七八號判決所述之竊盜犯
    行間，並無何概括犯意可言，非屬連續犯，本院自得就被告
    本件竊盜犯行另為實體判決，附此敘明。
(二)、爰審酌被告有如事實所載前科及刑之執行情形，仍不知悛悔
    ，復犯本件之罪，惟犯後坦承犯行，態度良好，並其犯罪之
    動機、目的、所生危害等一切情狀，量處如主文所示之刑，
    以示懲儆。
(三)、末按刑法第三十八條第一項第一款、第二項雖已將「左列」
    改為「下列」，「犯人」改成「犯罪行為人」，然因沒收屬
    於從刑，依照最高法院九十五年五月二十三日第八次刑事庭
    會議決議第一點第（五）小點：「從刑附屬於主刑，除法律
    有特別規定者外，依主刑所適用之法律」，本案關於刑法修
    正前後之比較適用，整體言之，既應以修正前之刑法對被告
    較為有利，則從刑部分亦應一體適用修正前刑法之規定。是
    被告所有供本件竊盜犯罪所用之Ｔ字型把手一支，雖未扣案
    ，然其性質並非易於滅失之物，且亦無證據顯示已滅失，爰
    依修正前刑法第三十八條第一項第二款規定沒收。
據上論斷，應依刑事訴訟法第二百七十三條之一第一項、第二百
九十九條第一項前段，刑法第二條第一項前段、第三百二十一條
第一項第三款、修正前第四十七條、第三十八條第一項第二款，
判決如主文。
本案經檢察官徐名駒到庭執行職務。
中    華    民    國    95    年    7     月    31    日
                  刑事第四庭法  官  陳明偉
以上正本證明與原本無異。
如不服本判決應於送達後十日內向本院提出上訴狀。
                            書記官  陳慧儷
中    華    民    國    95    年    7     月    31    日
附錄本案論罪科刑法條全文
中華民國刑法第321條第1項第3款
（加重竊盜罪）
犯竊盜罪而有左列情形之一者，處 6 月以上、 5 年以下有期徒
刑：
一  於夜間侵入住宅或有人居住之建築物、船艦或隱匿其內而犯
之者。
二  毀越門扇、牆垣或其他安全設備而犯之者。
三  攜帶兇器而犯之者。
四  結夥三人以上而犯之者。
五  乘火災、水災或其他災害之際而犯之者。
六  在車站或埠頭而犯之者。
前項之未遂犯罰之。


司法院資訊處製作；財團法人民間司法改革基金會備份。
